Minutes et répertoires du notaire Amable Toussaint DELARUE, 26 juin 1761 - 17 juillet 1798 (étude I)
Archives nationales
- Répertoire(s) de Amable Toussaint DELARUE, 1er juillet 1760 - 20 septembre 1798; MC/RE/I/12 - MC/RE/I/16
  - Répertoire. 1790, 2 janvier - 1790, 2 janvier 1790 - 1790; MC/RE/I/15
    - Notoriété après décès de Marie Joseph Daviau veuve de Jean Louis Chaillou, 8 novembre 1790
      notoriété; Daviau, Marie-Joseph; Chaillou, Jean-Louis (veuve)
    - Contrat de mariage entre François Didier Papillon et Catherine de Pontaillier Ollivier, 9 novembre 1790
      contrat de mariage; Papillon, François-Didier; Pontailler-Ollivier, Catherine de
    - Notoriété après décès de Laurent René Dubois, 11 novembre 1790
      notoriété; Dubois, Laurent-René
    - Contrat de mariage entre Pierre Xavier Blanc et Marie Anne Dorothée Magnin, 17 novembre 1790
      contrat de mariage; Blanc, Pierre-Xavier; Magnin, Marie-Anne-Dorothée
    - Contrat de mariage entre François Vanlaerhoven et Françoise Couette veuve de Jean Jacques Dubut, 19 novembre 1790
      contrat de mariage; Vanlaerhoven, François; Couette, Françoise; Dubut, Jean-Jacques (veuve)
    - Contrat de mariage entre Jean-Antoine-Marie Louvau et Jeanne-Louise Subtil, 20 novembre 1790
      contrat de mariage; Louvau, Jean-Antoine-Marie; Subtil, Jeanne-Louise
    - Notoriété concernant les héritiers de Pierre Le Roux, 22 novembre 1790
      notoriété; Le Roux, Pierre
    - Contrat de mariage entre Jean Dian et Marie Thierry, 22 novembre 1790
      contrat de mariage; Dian, Jean; Thierry, Marie
    - Inventaire après décès de Marie Catherine Dutfoy femme Matrot, 24 novembre 1790
      inventaire après décès; Dutfoy, Marie-Catherine; Matrot (femme)
    - Dépôt acte mortuaire de Marie Charpentier veuve de François Lesgu, 12 décembre 1790
      acte d'état civil; dépôt de pièces; Charpentier, Marie; Lesgu, François (veuve)
    - Inventaire après décès de Marie Thérèse Nivard veuve de Louis François Picard, 15 décembre 1790
      inventaire après décès; Nivard, Marie-Thérèse; Picard, Louis-François (veuve)
    - Notoriété en rectification de nom de Jean Louis Jausson, 18 décembre 1790
      notoriété; Jausson, Jean-Louis
    - Inventaire après décès de Hilaire Auguste Marie Delacroix, 20 décembre 1790
      inventaire après décès; Delacroix, Hilaire-Auguste-Marie
    - Contrat de mariage entre Jean-Baptiste Hérisson et Anne Nicolle Lavaure, 22 décembre 1790
      contrat de mariage; Herisson, Jean-Baptiste; Lavaure, Anne-Nicolle
    - Contrat de mariage entre Jean Augustin Cuny et Victoire Marie Tournier, 24 décembre 1790
      contrat de mariage; Cuny, Jean- Augustin; Tournier, Victoire-Marie
  - Répertoire. 1791, 4 janvier - an VI, jour complémentaire, 4 janvier 1791 - 20 jour complémentaire an VI (20 septembre 1798); MC/RE/I/16
    Répertoire des notaires Amable Toussaint Delarue (4 janvier 1791 - 29 messidor an VI (17 juillet 1798)), Pierre Cousin (2 thermidor an VI (20 juillet 1798) - 4ème jour complémentaire an VI (20 septembre 1798)).
    Pierre Henri Péan de Saint-Gilles est notaire substituant.